臺灣臺東地方法院刑事判決　　　　　　 100年度交易字第60號
公　訴　人　臺灣臺東地方法院檢察署檢察官
被　　　告　張榮達
上列被告因公共危險等案件，經檢察官提起公訴（99年度偵字第
2555號、100年度調偵字第62號），被告就被訴事實為有罪之陳述
，本院裁定進行簡式審判程序，判決如下：
    主    文
張榮達服用酒類，不能安全駕駛動力交通工具而駕駛，處拘役伍
拾日，如易科罰金，以新臺幣壹仟元折算壹日。緩刑貳年，並應
於本判決確定後壹年內向臺東縣政府公庫（臺灣銀行臺東分行，
戶名：臺東縣彩繪人生基金；帳號：000000000000
號）支付新臺幣貳萬元。
    事    實
一、張榮達明知服用酒類會導致不能安全駕駛動力交通工具，卻
    仍放縱己意，於民國99年12月13日中午12時30分許，在臺東
    縣長濱鄉忠勇山區附近飲用米酒約1杯，已達不能安全駕駛動
    力交通工具之程度，仍於同日下午5時許駕駛車牌號碼
    8W-1309號自用小客車於道路上行駛，置路上不特定行人及車
    輛安全於不顧。嗣於同日下午5時40分許，沿臺東縣長濱鄉長
    濱村臺11線由南往北方向行駛，行經臺東縣長濱鄉長濱村臺
    11線長光交岔路口欲左轉至長光社區，本應注意車輛行經閃
    黃燈號誌之交岔路口，應減速慢行，且依當時天候為雨、夜
    間有照明、路面無缺陷、無障礙物、視距良好，並無不能注
    意之情事，竟因酒力發作導致注意力降低，疏未注意轉彎車
    未讓直行車先行而貿然左轉，適劉榮發酒後駕駛未懸掛車牌
    之農用搬運車（酒精濃度數值為每公升0.69毫克，公共危險
    部分，另為緩起訴處分）並搭載魏振興，沿臺東縣長濱鄉長
    濱村臺11線由北往南方向行駛，兩車因而發生碰撞，致劉榮
    發受有右側第3肋骨閉鎖性骨折、頭部外傷、兩下肢擦挫傷等
    傷害，魏振興則受有左下肢壓砸傷之傷害（過失傷害部分，
    業經劉榮發及魏振興具狀撤回告訴，本院另為不受理之判決
    ）。經警據報至現場處理，將其帶回警局並於同日晚間8時17
    分許檢測其呼氣酒精濃度達每公升0.24毫克，推算案發時酒
    精濃度為每公升0.447毫克，始查悉上情。
二、案經劉榮發、魏振興訴由臺東縣警察局成功分局報告臺灣臺
    東地方法院檢察署檢察官偵查起訴。
    理    由
一、按本件被告張榮達所犯均為死刑、無期徒刑、最輕本刑3年以
    上有期徒刑以外之罪，亦非屬高等法院管轄之第一審案件，
    其於準備程序進行中，先就被訴事實均為有罪之陳述，經法
    官告知簡式審判程序之旨，並聽取檢察官、被告之意見後，
    本院合議庭依刑事訴訟法第273條之1第1項裁定進行簡式審判
    程序，是本案之證據調查，依同法第273條之2規定，不受同
    法第159條第1項、第161條之2、第161條之3、第163條之1，
    及第164條至第170條所規定證據能力認定及調查方式之限制
    ，合先敘明。
二、上開犯罪事實，業經被告於本院審理時坦承不諱，並有成功
    分局長濱分駐所職務報告、臺東縣警察局道路交通事故當事
    人酒精測定紀錄表、經濟部標準檢驗局呼氣酒精測試器檢定
    合格證書、臺東縣警察局成功分局長濱分駐所觀察紀錄表、
    臺東縣警察局道路交通當事人登記聯單、道路交通事故現場
    圖、道路交通事故調查報告表（一）（二）、被告張榮達身
    分證正反面影本、被告張榮達汽車駕駛執照、行照影本、台
    東縣長濱鄉公所函及調解不成立證明書、台東縣長濱鄉調解
    委員會調解事件處理單、台東縣長濱鄉調解委員會調解事件
    一覽表、被害人劉榮發之診斷證明書、被害人劉榮發馬偕紀
    念醫院台東分院乙種診斷證明書、被害人劉榮發台東醫院成
    功分院診斷證明書、被害人魏振興馬偕醫院乙種診斷證明書
    、本院民事調解結果報告、和解程序筆錄各1份，及刑案現場
    照片18張在卷可稽，足見被告之自白確與事實相符，應可採
    信。是以，本件事證明確，被告犯行，堪以認定。
三、核被告所為，係犯刑法第185條之3服用酒類不能安全駕駛動
    力交通工具而駕駛罪。爰審酌被告素行良好，有臺灣高等法
    院被告前案紀錄表1份在卷可佐，其酒後駕車之行為，雖漠視
    輕忽公眾交通之安全，對行車大眾及路人之生命、身體安全
    造成危害，惟念其坦承犯行，犯後態度尚佳，工作為務農，
    家庭經濟狀況貧窮，業與被害人劉榮發、魏振興達成和解，
    和解條件為被告應賠償劉榮發新臺幣（下同）4萬5千元，賠
    償魏振興9萬元，共計賠償被害人二人13萬5千元，均已履行
    和解條件，有本院100年度交附民字第43、44號和解程序筆錄
    及準備程序筆錄各1份在卷可佐，又斟酌本件被告酒精濃度數
    值為每公升0.447毫克，被害人劉榮發自身酒精濃度數值為每
    公升0.69毫克，亦觸犯服用酒類不能安全駕駛動力交通工具
    駕駛罪（經檢察官另以100年度偵字第1093號為緩起訴處分，
    緩起訴期間為1年，應於緩起訴處分確定日起6個月內，向臺
    灣臺東地方法院檢察署指定之公益團體、地方自治團體支付3
    萬元），雙方均有過失，同為肇事原因，此有臺灣省花東區
    車輛行車事故鑑定委員會鑑定意見書1份存卷足憑，另參以
    檢察官就科刑範圍表示被告並無前科，請求從輕量刑等一切
    情狀，量處如主文所示之刑，並諭知易科罰金之折算標準。
    另被告張榮達未曾受有期徒刑以上刑之宣告，有臺灣高等法
    院被告前案紀錄表在卷足憑，本院綜核其個人與家庭環境各
    情，兼參酌被害人均與被告和解，認被告所受之刑之宣告以
    暫不執行為適當，爰併諭知緩刑2年，復斟酌被告於本案之
    犯罪情節，督促其確實悔過向善，兼衡酌其經濟狀況，另依
    刑法第74條第2項第4款之規定，命其應於本判決確定後1年
    內向臺東縣政府公庫（臺灣銀行臺東分行，戶名：臺東縣彩
    繪人生基金；帳號：000000000000號）支付2萬元，以收警
    效，以示警懲。
四、依刑事訴訟法第273條之1第1項、第299條第1項前段，刑法第
    185條之3、第41條第1項前段、第74條第1項第1款、第2項第4
    款，刑法施行法第1條之1第1項，判決如主文。
本案經檢察官許慧珍到庭執行職務。
中    華    民    國  100    年    11    月    25    日
                  刑事第三庭  法  官  楊惠如
以上正本證明與原本無異。
如不服本判決應於收受送達後10日內向本院提出上訴書狀，並應
敘述具體理由；其未敘述上訴理由者，應於上訴期間屆滿後20日
內向本院補提理由書（均須按他造當事人之人數附繕本）。「切
勿逕送上級法院」。告訴人或被害人對於本判決如有不服，請書
具不服之理由狀，請求檢察官上訴者，其上訴期間之計算係以檢
察官收受判決正本之日期為準。
                              書記官  姚佳華
中    華    民    國   100    年    11    月    28    日
所犯法條
中華民國刑法第185條之3
服用毒品、麻醉藥品、酒類或其他相類之物，不能安全駕駛動力
交通工具而駕駛者，處 1 年以下有期徒刑、拘役或科或併科 15
萬元以下罰金。